ACORDAO-COMPLETO-2357321

ACÓRDÃO DE RELAÇÃO

ACÓRDÃO DE RELAÇÃO 4362/2019 ATA 22/2019 - SEGUNDA CÂMARA

Acórdão 4362/2019-TCU-Segunda Câmara
Trata-se de tomada de contas especial instaurada pelo Fundo Nacional de Desenvolvimento da Educação (FNDE) contra Murilo Paulino Badaró e Telma Blandina Wenceslau, em razão da omissão no dever de prestar contas de recursos repassados ao município de Minas Novas/MG nos exercícios de 2003 e 2005 no âmbito do Programa de Apoio aos Sistemas de Ensino para Atendimento à Educação de Jovens e Adultos (PEJA) .
Considerando que o Acórdão 5816/2017-TCU-Segunda Câmara, mantido pelo Acórdão 579/2019-TCU-Segunda Câmara, julgou irregulares as contas dos responsáveis e os condenou ao recolhimento dos débitos a eles imputados;
considerando que Telma Blandina Wenceslau comprovou o recolhimento do débito constante do subitem 9.3 do citado Acórdão 5816/2017-TCU-Segunda Câmara (peça 129) ;
considerando que, conforme cálculos no Sistema Débito do TCU, não restou saldo remanescente do débito;
considerando ainda que o espólio de Murilo Paulino Badaró, devidamente notificado, não efetuou nenhum recolhimento;
considerando os pareceres uniformes da unidade técnica e do Ministério Público junto ao TCU;
os ministros do Tribunal de Contas da União, reunidos em sessão de 2ª Câmara, ACORDAM, por unanimidade, de acordo com os pareceres emitidos nos autos e com fundamento nos arts. 27 da Lei 8.443/1992 e 218 do Regimento Interno, em:
a) expedir quitação a Telma Blandina Wenceslau, ante o recolhimento integral do débito a ela imputado;
- Quitação relativa ao subitem 9.3 do Acórdão 5816/2017-TCU-Segunda Câmara, mantido pelo Acórdão 579/2019-TCU-Segunda Câmara
	Valor original do débito:            R$ 1.094,92
	Data de origem do débito:        01/12/2004

	Valor recolhido:                          R$ 4.556,82
	Data do recolhimento:              22/04/2019

b) determinar a abertura de processo de cobrança executiva contra o espólio ou os herdeiros de Murilo Paulino Badaró;
c) dar ciência desta deliberação aos responsáveis.
1. Processo TC-Processo 020.610/2013-0 (TOMADA DE CONTAS ESPECIAL) 
1.1. Classe de Assunto: II.
1.2. Responsáveis: Telma Blandina Wenceslau (CPF XXX.364.881-XX) ; espólio de Murilo Paulino Badaró (CPF XXX.094.586-XX) .
1.3. Unidade: Município de Minas Novas/MG.
1.4. Relatora: ministra Ana Arraes.
1.5. Representante do Ministério Público: subprocurador-geral Paulo Soares Bugarin.
1.6. Unidade Técnica: Secretaria de Controle Externo de Tomada de Contas Especial (SecexTCE) .
1.7. Representação legal: Marcello Prado Badaró (OAB/MG 46.376) , representando o espólio de Murilo Paulino Badaró; Maria Andreia Lemos (OAB/MG 98.421) e outros, representando Telma Blandina Wenceslau. 
1.8. Determinações/Recomendações/Orientações: não há.

Segunda Câmara

Município de Minas Novas/MG.

Telma Blandina Wenceslau (CPF XXX.364.881-XX); espólio de Murilo Paulino Badaró (CPF XXX.094.586-XX).

ANA ARRAES

Marcello Prado Badaró (OAB/MG 46.376), representando o espólio de Murilo Paulino Badaró; Maria Andreia Lemos (OAB/MG 98.421) e outros, representando Telma Blandina Wenceslau.

Subprocurador-geral Paulo Soares Bugarin.

TOMADA DE CONTAS ESPECIAL (TCE)

Secretaria de Controle Externo de Tomada de Contas Especial (SecexTCE).